最高法院刑事判決
111年度台上字第4544號
上  訴  人  陳夏尉                     


選任辯護人  林伸全律師
上列上訴人因過失致人於死案件，不服臺灣高等法院臺南分院中
華民國111年6月21日第二審判決（110年度交上訴字第1115號，
起訴案號：臺灣嘉義地方檢察署110年度偵字第700號），提起上
訴，本院判決如下：
    主  文
上訴駁回。 
    理  由
一、刑事訴訟法第377條規定，上訴於第三審法院，非以判決違 
    背法令為理由，不得為之。是提起第三審上訴，應以原判決
     違背法令為理由，係屬法定要件。如果上訴理由書狀並未
    依 據卷內訴訟資料，具體指摘原判決不適用何種法則或如
    何適 用不當，或所指摘原判決違法情事，顯與法律規定得
    為第三 審上訴理由之違法情形不相適合時，均應認其上訴
    為違背法 律上之程式，予以駁回。
二、本件原審審理結果，認定上訴人陳夏尉有如原判決事實欄所
     載之犯行，因而維持第一審論處上訴人犯過失致死罪刑之
    判 決，駁回檢察官及上訴人在第二審之上訴，已詳敘其調
    查證據之結果及憑以認定之心證理由。
三、刑罰之裁量，為事實審法院之職權，倘所量之刑，並未逾越
     法定刑度範圍，亦無顯然違背比例、公平及罪刑相當原則
    ， 自不得任意指為違法。本件第一審判決以上訴人之行為
    符合自首規定，依刑法第62條前段規定減輕其刑後，審酌其
    素行、自陳之智識程度、家庭生活及經濟狀況、為本案車禍
    事故之肇事主因、犯後坦承犯行，惟僅願賠償被害人家屬新
    臺幣（下同）70萬元（不含強制險），與被害人家屬請求1,
    000餘萬元之損害賠償差距過大，致無法順利達成和解等一
    切情狀，量處有期徒刑11月。原判決以第一審之量刑並無違
    法或不當，而予維持，並說明上訴人於原審雖願增加賠償金
    額至100萬元（不含強制險），並提出貸款通知與支票影本
    為據，然其仍無法與被害人家屬達成和解之情形，與第一審
    量刑所審酌之因素並無不同，至於司法行政建制之「司法院
    類似判決資訊檢索系統」，因個案情節不同，僅供法院量刑
    之參考，並無拘束力。何況上訴人提出之查詢結果，未見「
    有無和解」之查詢因素，與本案情節是否相類，亦非無疑，
    故上訴人以上揭理由，指摘第一審判決之量刑過重，為無理
    由，而駁回其上訴，經核於法尚無不合。上訴意旨仍執陳詞
    ，謂其為殷實務農之人，並無特別之惡性，自無入監執行之
    必要，且在原審願增加賠償金額至100萬元（不含強制險）
    ，復提出貸款通知與支票影本為據，犯後態度與第一審確有
    不同，原審猶認雙方無法達成和解，與第一審量刑之審酌因
    素相同，而指摘原審量刑失當，無非對事實審量刑職權之適
    法行使，任意指摘，難認係合法之第三審上訴理由。　
四、綜上，本件上訴違背法律上之程式，應予駁回。　　
據上論結，應依刑事訴訟法第395條前段，判決如主文。
中　　華　　民　　國　　111 　年　　11　　月　　17　　日
                  刑事第八庭審判長法　官  何菁莪
                                  法　官  何信慶
                                  法　官  朱瑞娟
                                  法　官  黃潔茹
                                  法　官  劉興浪
本件正本證明與原本無異
                                  書記官  龔嘉梅
中　　華　　民　　國　　111 　年　　11　　月　　24　　日